臺灣新竹地方法院刑事判決
110年度訴字第396號
公  訴  人  臺灣新竹地方檢察署檢察官
被      告  黃韋豪


上列被告因妨害風化案件，經檢察官提起公訴（110年度偵字第4
267號），被告就被訴事實為有罪之陳述，本院合議庭裁定由受
命法官獨任進行簡式審判程序，判決如下：
    主          文
甲○○幫助犯圖利媒介性交罪，處有期徒刑貳月，如易科罰金，以
新臺幣壹仟元折算壹日。緩刑貳年，緩刑期間付保護管束，並應
於檢察官指定之期間內向指定之政府機關、政府機構、行政法人
、社區或其他符合公益目的之機構或團體，提供肆拾小時之義務
勞務。
未扣案之犯罪所得新臺幣伍仟元沒收，於全部或一部不能沒收或
不宜執行沒收時，追徵其價額。
    犯罪事實及理由 
一、本案犯罪事實及證據，除附件所示犯罪事實一部分，應補充
    被告甲○○交付帳戶物件時間為「民國109年9月18日（開戶日
    ）至同月30日期間之某日時許」、應更正被告交付他人帳戶
    物件為「提款卡及密碼（即刪除存摺簿）」。證據部分，應
    補充「被告於本院審判及簡式審判程序時之自白」、「證人
    鄭文軒於另案偵查中之證述」、「警方蒐證照片、查獲現場
    照片及鄭文軒持用手機畫面翻拍照片共121張」、「中國信
    託商業銀行股份有限公司110年7月29日中信銀字第11022483
    9176143號函及檢附被告申設帳號000000000000號帳戶（下
    稱中信銀帳戶）之開戶印鑑卡1紙、開戶暨辦理各項業務申
    請書（個人）1份」、「臺灣士林地方法院109年度士簡字第
    850號刑事簡易判決1份」外，餘均引用附件之記載。
二、論罪科刑：
  ㈠按刑法上之幫助犯，係對於犯罪與正犯有共同之認識，而以
    幫助之意思，對於正犯資以助力，而未參與實施犯罪之行為
    者而言。查被告提供其中信銀帳戶之提款卡及密碼給身分不
    詳之應召集團成員使用，使該集團媒介女子與他人性交易之
    所得匯入該帳戶內，乃為他人之圖利媒介性交犯行提供助力
    ，依卷內資料，尚無證據足證被告係以自己實行圖利媒介性
    交犯罪之意思，或與他人為圖利媒介性交犯罪之犯意聯絡，
    或有直接參與該罪構成要件行為分擔等情事，自屬以幫
    助之意思，參與圖利媒介性交罪構成要件以外之行為。從而
    ，核被告所為，係犯刑法第30條第1 項前段、第231條第1 
    項前段之幫助圖利媒介性交罪。
  ㈡被告係對正犯資以助力而未參與犯罪行為之實施，為幫助犯
    ，應依刑法第30條第2 項規定，減輕其刑。
  ㈢爰以行為人責任為基礎，審酌被告明知將其中信銀帳戶之提
    款卡及密碼交付他人使用，可能因此幫助不法應召集團遂行
    犯罪，竟仍提供該帳戶之提款卡及密碼給該集團成員使用，
    最終作為應召集團營收的帳戶，其行為影響社會正常交易安
    全，破壞社會善良風俗，並使犯罪之追查趨於複雜，所為實
    屬不該，惟念及被告前無任何犯罪紀錄，有臺灣高等法院被
    告前案紀錄表1紙為憑，素行良好，於審理時坦承犯行，其
    僅係提供帳戶之提款卡及密碼，並未直接參與圖利媒介性交
    犯行，犯罪情節相較輕微，兼衡被告於本院審理時自陳高中
    畢業之智識程度；未婚，無小孩，從事汽車大燈維修廠工作
    ，平均月入新臺幣（下同）6至8 萬元之家庭經濟狀況等一
    切情狀，量處如主文所示之刑，並諭知易科罰金折算之標準
    ，以示懲儆。
  ㈣被告未曾因故意犯罪受有期徒刑以上刑之宣告，且已坦承犯
    罪，業如前述，足見被告前開犯行應僅係一時失慮始誤蹈法
    網，經此偵審程序及刑罰之宣告，已足促使其心生警惕，信
    無再犯之虞，因認被告所受刑罰之宣告，以暫不執行為適當
    ，爰依刑法第74條第1 項第1款規定，併予宣告緩刑2 年，
    然為使被告深切反省，具備正確法治觀念，並預防再犯，本
    院認亦應課予一定條件之緩刑負擔，令其能從中深切記取教
    訓，爰依刑法第74條第2項第5款規定，諭知被告應向指定之
    政府機關、政府機構、行政法人、社區或其他符合公益目的
    之機構或團體，提供40小時之義務勞務，並依刑法第93條第
    1 項第2 款規定，諭知緩刑期內付保護管束，期被告能確切
    明瞭其行為所造成之損害，並培養法治觀念，兼觀後效。至
    於被告究應向何政府機關、政府機構、行政法人、社區或其
    他符合公益目的之機構或團體提供義務勞務，屬刑事裁判之
    執行問題，應由執行檢察官斟酌全案情節及各政府機關、政
    府機構、行政法人、社區或其他符合公益目的之機構或團體
    之需求，為妥適之指定。倘被告於本案緩刑期間，違反上開
    所定負擔情節重大，足認原宣告之緩刑難收預期效果，而有
    執行刑罰之必要，依刑法第75條之1第1項第4 款規定，得撤
    銷緩刑之宣告，併此敘明。
三、沒收： 
　　被告於交付其中信銀帳戶之提款卡及密碼時獲得5000元報酬
    ，業據其供述明確，自屬本案犯罪所得，雖未扣案，仍應依
    刑法第38條之1第1項前段、第3項規定，宣告沒收，並於全
    部或一部不能沒收或不宜執行沒收時，追徵其價額。
據上論斷，應依刑事訴訟法第273條之1第1項、第299條第1項前
段、第310條之2、第454條第2項，判決如主文。
本案經檢察官王遠志提起公訴，檢察官高上茹、孫立婷到庭執行
職務。
中　　華　　民　　國　　110 　年　　12　　月　　23　　日
                  刑事第一庭  法  官  王凱平  
以上正本證明與原本無異。
如不服本判決應於收受送達後20日內向本院提出上訴書狀，並應
敘述具體理由；其未敘述上訴理由者，應於上訴期間屆滿後20日
內向本院補提理由書（均須按他造當事人之人數附繕本）「切勿
逕送上級法院」。告訴人或被害人如對於本判決不服者，應具備
理由請求檢察官上訴，其上訴期間之計算係以檢察官收受判決正
本之日期為準。
中　　華　　民　　國　　110 　年　　12　　月　　23　　日
                              書記官  鍾佩芳
附錄本案論罪科刑法條：
刑法第30條第1項前段
幫助他人實行犯罪行為者，為幫助犯。

刑法第231條第1項前段
意圖使男女與他人為性交或猥褻之行為，而引誘、容留或媒介以
營利者，處5年以下有期徒刑，得併科10萬元以下罰金。

【附  件：臺灣新竹地方檢察署檢察官110年度偵字第4267號起
訴書】
臺灣新竹地方檢察署檢察官起訴書
                                     110年度偵字第4267號
　　被　　告　甲○○　
上列被告因妨害風化案件，業經偵查終結，認應提起公訴，茲將
犯罪事實及證據並所犯法條分敘如下：
　　犯罪事實
一、甲○○依其社會生活之通常經驗與智識思慮，雖可預見將己
    有金融帳戶之存摺簿、提款卡及提款密碼提供非屬親故或互
    不相識之人使用，有遭他人利用作為犯罪所得財物匯入及提
    領工具之可能，進而對該圖利媒介性交正犯所實行之圖利媒
    介性交罪行施以一定助力，仍基於縱令他人以其所申辦之金
    融帳戶實行圖利媒介性交犯行亦不違其本意之幫助犯意，於
    民國109年9月間某日，在新北市○○區○道0號高速公路三重交
    流道附近某便利超商前，以新臺幣(下同)5,000元之代價將
    其前在中國信託商業銀行所開立帳號為000000000000號帳戶
    之存摺簿、提款卡及提款密碼等物，交付與真實姓名年籍均
    不詳成年人所組成之應召集團成年成員，容任該應召集團作
    為轉匯媒介性交易所得之用。而該應召集團中真實姓名年籍
    不詳之成年人於取得上開金融帳戶之存摺簿、提款卡及提款
    密碼等物後，旋基於意圖媒介女子與他人性交行為而營利之
    犯意，以每次性交易500元之報酬，覓得同意負責接送應召
    小姐前往指定地點與不特定男客從事性交易工作（俗稱「馬
    伕」）之鄭文軒（另案已聲請簡易判決處刑），復由真實姓
    名年籍不詳綽號「小趙」之應召集團成年成員負責招攬男客
    ，再撥打鄭文軒持用之微信，指示鄭文軒駕駛車牌號碼000-
    0000號自用小客車搭載王雪平（所涉違反社會秩序維護法部
    分，另由移送機關移請臺灣士林地方法院簡易庭裁處）於10
    9年12月1日起至指定之不特定旅館內，與不特定男客進行性
    交易，性交易代價為8,000元至1萬元不等，完成性交易後王
    雪平即聯繫在附近等候之鄭文軒前來搭載其離去，王雪平將
    性交易所得全額交予鄭文軒，鄭文軒每日結束後將其與王雪
    平分得價額扣除後（王雪平每次性交易可分得2,000元），
    再依應召站指示存入甲○○上開帳戶。嗣警方於網路巡邏時，
    發現有LINE「樂哥外送茶」明顯為性交易之廣告後，即喬裝
    男客與LINE暱稱「音悅」聯繫，與應召集團成員對話談妥性
    交易細節，而於109年12月3日15時53分許，相約在臺北市○○
    區○○街000巷0弄00號4樓性交易，迨王雪平到房間內，喬裝
    員警確認王雪平為性交易女子，遂在前址1樓外逮捕鄭文軒
    ，經警循線查悉上情。
二、案經臺北市政府警察局北投分局報告臺灣士林地方檢察署陳
    請臺灣高等檢察署檢察長核轉本署偵辦。
　　證據並所犯法條
一、證據清單暨待證事實
編號 證據名稱 待證事實 1 被告甲○○於警詢及偵查中之供述 1.被告有以5000元之代價提供其所有上開帳戶之存摺、提款卡及密碼予真實姓名年籍不詳之人使用之情形。 2.被告否認犯行，辯稱：伊不知道對方會拿來妨害風化使用等語。 2 證人鄭文軒於警詢之證述 證明其將色情性交易所得，存入被告前揭帳戶之事實。 3 中國信託銀行函文暨交易明細、客戶資料 被告涉有如犯罪事實所載幫助媒介色情性交易營利移轉所得之事實。 4 證人王雪平於警詢中之證述  證人王雪平有經證人鄭文軒搭載為色情性交易之事實。 5 臺灣士林地方檢察署檢察官109年度速偵字第440號聲請簡易判決處刑書1份 證人鄭文軒所存入之款項確實為媒介色情性交易所得之事實。 
二、核被告所為，係犯刑法第30條第1項前段、第231條第1項前
    段之幫助媒介性交罪嫌，並請依同法第30條第2項之規定，
    按正犯之刑減輕之。
三、依刑事訴訟法第251條第1項提起公訴。
　　此　致
臺灣新竹地方法院
中　　華　　民　　國　 110　　年　　5 　　月　　3 　　日
　　　　　　　　　　　　　　　檢　察　官　王遠志
本件證明與原本無異
中　　華　　民　　國　 110　　年　　5 　　月　　12　　日
                              書　記　官  曾佳莉